【裁判字號】    97,訴,541
【裁判日期】    970530
【裁判案由】    毒品危害防制條例
【裁判全文】
臺灣臺北地方法院刑事判決               97年度訴字第541號
公  訴  人  臺灣臺北地方法院檢察署檢察官
被      告  甲○○
上列被告因違反毒品危害防制條例案件，經檢察官提起公訴（97
年度毒偵字第443 號），被告就被訴事實為有罪之陳述，經本院
合議庭裁定由受命法官獨任進行簡式審判程序審理，判決如下：
    主  文
甲○○施用第一級毒品，累犯，處有期徒刑捌月，扣案之第一級
毒品海洛因（淨重零點零肆零零公克，驗餘重零點零參玖貳公克
）沒收銷燬，包裝前開第一級毒品海洛因之包裝袋壹個，沒收。
    事  實
一、甲○○前曾於民國87年間因施用第二級毒品安非他命案件，
    經臺灣高等法院裁定送觀察、勒戒後，認無繼續施用毒品之
    傾向，於87年8月7日以87年度上易字第3158號判決免刑確定
    ；復於88年間因施用第二級毒品安非他命案件，經臺灣桃園
    地方法院以88年毒聲字第3742號裁定送觀察、勒戒後，認無
    繼續施用毒品之傾向，於89年2月4日執行完畢釋放，並由臺
    灣臺北地方法院檢察署檢察官於89年02月15日以89年度毒偵
    緝字第47號、第52號為不起訴處分確定；又於89年04月至90
    年05月間，因連續施用第二級毒品案件，經本院93年度易字
    第109號判決判處有期徒刑八月確定，及於93年4月間因同時
    施用第一級毒品及第二級毒品案件，經本院93年度訴字第14
    58號判決判處有期徒刑七月確定，另因犯偽造文書案件，經
    本院93年度易字第683 號判決判處有期徒刑五月確定，以上
    三罪經定應執行刑有期徒刑一年五月，於94年11月10日縮短
    刑期執行完畢出監。
二、詎甲○○仍不知悔改，明知海洛因業經公告列為毒品危害防
    制條例第2條第2項之第一級毒品，不得非法持有、施用，竟
    基於施用第一級毒品海洛因之犯意，於97年01月22日中午12
    時許，在臺北市○○○路○ 段15巷15號上班處之廁所內，以
    將海洛因放入注射針筒內，加水溶合後，直接注射入身體內
    之方式，施用第一級毒品海洛因一次，為警於97年01月22日
    17時35分許在臺北市○○○路○ 段15巷15號前經盤查時查獲
    ，並於甲○○身上扣得海洛因1 小包（實秤毛重0.2400公克
    ，淨重0.0400公克，驗餘重0.0392公克），始悉上情。
三、案經臺北市政府警察局內湖分局報告臺灣臺北地方法院檢察
    署檢察官偵查起訴。
    理  由
一、上開施用第一級毒品之犯罪事實，業據被告甲○○於警詢、
    偵查中、本院審理時坦承不諱（見偵查卷第6 至10、38、39
    頁，本院97年5月23日審判筆錄），並有下列事證可稽：
  (一)被告於97年01月22日17時35分許為警查獲後，經警採尿送驗
    ，以氣相層析質譜儀法確認檢驗結果，呈嗎啡及可待因陽性
    反應，此有臺灣尖端先進生技醫藥股份有限公司97年01月30
    日所出具之濫用藥物檢驗報告、臺北市政府警察局偵辦毒品
    案件尿液檢體委驗單附卷可稽（見偵查卷第47、49頁）。又
    被告當日為警查獲時，扣得白色粉末1 包，經交通部民用航
    空局航空醫務中心以氣相層析質譜儀法鑑驗結果：實稱毛重
    0.2400公克（含1 袋），淨重0.0400公克，取樣0.0008公克
    ，餘重0.0392公克，檢出第一級毒品海洛因等成分，此有交
    通部民用航空局航空醫務中心97年2月12日航藥鑑字第09705
    04號毒品鑑定書在卷可考（見偵查卷第53頁）。此外，復有
    搜索扣押筆錄及扣押物品目錄表、前開扣案物品照片2 幀附
    卷可參（見偵查卷第13至17、35頁）。
  (二)被告前於87年間因施用第二級毒品安非他命案件，經臺灣高
    等法院裁定送觀察、勒戒後，認無繼續施用毒品之傾向，於
    87年8月7日以87年度上易字第3158號判決免刑確定；復於88
    年間因施用第二級毒品安非他命案件，經臺灣桃園地方法院
    以88年毒聲字第3742號裁定送觀察、勒戒後，認無繼續施用
    毒品之傾向，於89年2月4日執行完畢釋放，並由臺灣臺北地
    方法院檢察署檢察官於89年02月15日以89年度毒偵緝字第47
    號、第52號為不起訴處分確定；又於89年04月至90年05月間
    ，因連續施用第二級毒品案件，經本院93年度易字第109 號
    判決判處有期徒刑八月確定，及於93年04月間因同時施用第
    一級毒品及第二級毒品案件，經本院93年度訴字第1458號判
    決判處有期徒刑七月確定，另因犯偽造文書案件，經本院93
    年度易字第683 號判決判處有期徒刑五月確定，以上三罪經
    定應執行刑有期徒刑一年五月，於94年11月10日縮短刑期執
    行完畢出監之情，有上開本院判決、不起訴處分書、臺灣高
    等法院被告前案紀錄表附卷可憑。
  (三)綜上，足認被告任意性自白與事實相符，本件事證明確，被
    告施用第一級毒品犯行可以認定。
二、查海洛因依毒品危害防制條例第2條第2項第1 款規定，屬第
    一級毒品。是核被告所為，係犯毒品危害防制條例第10條第
    1 項之施用第一級毒品之罪；被告施用前後持有第一級毒品
    之犯行，則為施用之犯行所吸收，不另論罪。被告有事實欄
    所載論罪科刑及執行情形，此有臺灣高等法院被告前案紀錄
    表附卷可參，其前受有期徒刑之執行完畢，於五年以內故意
    再犯本件最重本刑為有期徒刑以上之罪，為累犯，應依刑法
    第47條第1 項規定，加重其刑。爰審酌被告前有多次施用毒
    品案件，並經論罪科刑及執行，已經論述如前，竟仍不思悔
    改，徹底袪除施用毒品之惡習，猶再次施用，可知其深陷毒
    癮難以自拔，惟念及其施用毒品之犯行，在本質上乃屬戕害
    自己身心健康之行為，尚未有嚴重破壞社會秩序或侵害他人
    權益之情形，且犯後坦承犯行、態度良好等一切情狀，量處
    如主文所示之刑，以示懲儆。末查扣案之第一級毒品海洛因
    （淨重0.0400公克，驗餘重0.0392公克），為查獲之第一級
    毒品，爰依毒品危害防制條例第18條第1 項前段規定，宣告
    沒收銷燬；又包裝上開海洛因之包裝袋1 個，有防止毒品裸
    露、逸出及潮濕之功用，並便於攜帶使用，為被告所有而供
    其施用毒品犯罪所用之物等情，業經被告自承在案，爰依刑
    法第38條第1項第2款規定，宣告沒收。
據上論斷，依刑事訴訟法第273條之1 第1項、第299條第1項前段
，毒品危害防制條例第10條第1項，第18條第1項前段，刑法第11
條、第47條第1項、第38條第1項第2款，判決如主文。
本案經檢察官簡逸薇到庭執行職務
中    華    民    國    97    年    5     月    30    日
                  刑事第五庭    法  官  賴秀蘭
以上正本證明與原本無異。
如不服本判決，應於判決送達後10日內，向本院提出上訴狀。
                                書記官  游秀珠
中    華    民    國    97    年    6     月    5     日
附錄本案論罪科刑法條：
毒品危害防制條例第10條
施用第一級毒品者，處 6 月以上 5 年以下有期徒刑。
施用第二級毒品者，處 3 年以下有期徒刑。


司法院資訊處製作；財團法人民間司法改革基金會備份。
